【裁判字號】    99,訴,404
【裁判日期】    990630
【裁判案由】    毒品危害防制條例
【裁判全文】
臺灣基隆地方法院刑事判決               99年度訴字第404號
公  訴  人  臺灣基隆地方法院檢察署檢察官
被      告  甲○○
上列被告因毒品危害防制條例案件，經檢察官提起公訴（98年度
毒偵字第2017號），被告於準備程序進行中就被訴事實為有罪之
陳述，經本院合議庭裁定由受命法官獨任進行簡式審判程序，判
決如下：
    主  文
甲○○施用第一級毒品，累犯，處有期徒刑柒月。
    事   實
一、甲○○前因施用毒品案件，經觀察、勒戒後，認無繼續施用
    毒品之傾向，於民國89年4月7日執行完畢釋放，由臺灣基隆
    地方法院檢察署檢察官於89年4月1日以89年度毒偵字第357
    號、第1002號為不起訴處分確定。又因施用第一、二級毒品
    案件，經觀察、勒戒後，認有繼續施用毒品之傾向，令入強
    戒治處所施以強制戒治，於92年2月7日起停止強制戒治交付
    保護管束，於92年7月1日保護管束期滿而執行完畢，並由臺
    灣基隆地方法院檢察署檢察官提起公訴，經臺灣基隆地方法
    院以91年度訴字第355號判決判處應執行有期徒刑9月，於93
    年4月4日執行完畢；再因施用第一、二級毒品案件，先後經
    臺灣基隆地方法院以94年度訴字第932號判決判處應執行有
    期徒刑11月，以95年度訴字第162號判決判處應執行有期徒
    刑1年1月，後因減刑，經同法院以96年度聲減字第465號裁
    定減為應執行有期徒刑7月又15日，並接續上開有期徒刑11
    月執行，於96年10月8日縮刑期滿執行完畢（成立累犯）。
    詎其猶不知悔改，復於98年11月3日中午某時，在臺北縣汐
    止市汐科火車站附近工地內，以針筒注射之方式，施用第一
    級毒品海洛因1次。嗣於同日12時30分在基隆市○○區○○
    路56之2號為警執行搜索時查獲，經採集尿液送驗，結果呈
    嗎啡陽性反應，始悉上情。
二、案經基隆市警察局第三分局報請臺灣基隆地方法院檢察署檢
    察官偵查起訴。
    理  由
壹、程序事項
    本案被告甲○○所犯者非為死刑、無期徒刑、最輕本刑為3
    年以上有期徒刑之罪或高等法院管轄之第一審案件，其於準
    備程序進行中，先就被訴事實為有罪之陳述，經告知其簡式
    審判程序之旨，並聽取公訴人、被告之意見後，本院業已依
    刑事訴訟法第273條之1第1項規定，裁定由受命法官獨任以
    簡式審判程序進行本案之審理。
貳、實體事項
一、上揭事實業據被告甲○○於偵訊、本院準備程序及審判時自
    白，而被告於98年11月5日下午1時37分許由警經其同意採集
    其尿液檢體，經送臺灣尖端先進生技醫藥股份有限公司以酵
    素免疫分析法為初步檢驗、以氣相層析質譜儀為確認檢驗之
    結果，呈嗎啡（海洛因代謝後尿液檢出成份）陽性反應（嗎
    啡檢出濃度為約14975ng／ml），有該公司98年11月18日濫
    用藥物檢驗報告、基隆市警察局第三分局偵辦毒品案件尿液
    檢體對照表附卷可稽，足見被告於偵訊、本院準備程序及審
    理時之任意性自白，核與事實相符，堪可採信。再查，被告
    曾因施用毒品案件，經觀察、勒戒後，認無繼續施用毒品之
    傾向，於89年4月7日執行完畢釋放，由臺灣基隆地方法院檢
    察署檢察官於89年4月1日以89年度毒偵字第357號、第1002
    號為不起訴處分確定；又因施用第一、二級毒品案件，經觀
    察、勒戒後，認有繼續施用毒品之傾向，令入強戒治處所施
    以強制戒治，於92年2月7日起停止強制戒治交付保護管束，
    於92年7月1日保護管束期滿而執行完畢，並由臺灣基隆地方
    法院檢察署檢察官提起公訴，經臺灣基隆地方法院以91年度
    訴字第355號判決判處應執行有期徒刑9月；再因施用第一、
    二級毒品案件，先經臺灣基隆地方法院以94年度訴字第932
    號判決判處應執行有期徒刑11月，以95年度訴字第162號判
    決判處應執行有期徒刑1年1月，後因減刑，經同法院以96年
    度聲減字第465號裁定減為應執行有期徒刑7月又15日等節；
    此有卷附臺灣基隆地方法院檢察署刑案資料查註紀錄表、臺
    灣高等法院被告前案紀錄表可按，從而，本案事證明確，被
    告於觀察、勒戒執行完畢釋放後5年內再犯上開施用毒品之
    犯行，經依法追訴後，再犯本件施用第一級毒品之犯行，至
    堪認定，應依法論科。
二、論罪科刑：
  (一)按海洛因係毒品危害防制條例第2條第2項第1款所定之第一
    級毒品，被告予以施用，核其所為，係犯毒品危害防制條例
    第10條第1項之施用第一級毒品罪。其持有第一級毒品海洛
    因係供施用，其持有第一級毒品之低度行為為施用第一級毒
    品之高度行為所吸收，不另論罪。
  (二)被告曾因施用第一、二級毒品案件，先後經臺灣基隆地方法
    院以94年度訴字第932號判決判處應執行有期徒刑11月，以
    95年度訴字第162號判決判處應執行有期徒刑1年1月，後因
    減刑，經同法院以96年度聲減字第465號裁定減為應執行有
    期徒刑7月又15日，並接續上開有期徒刑11月執行，於96年
    10月8日縮刑期滿執行完畢；此有臺灣高等法院被告前案紀
    錄表、臺灣基隆地方法院檢察署刑案資料查註紀錄表在卷可
    稽，其於有期徒刑執行完畢後5年以內，故意再犯本件有期
    徒刑以上之罪，為累犯，應依刑法第47條第1項規定，加重
    其刑。
  (三)爰審酌被告前因施用毒品經觀察勒戒及科刑後，猶不知戒除
    施用毒品惡習，復再施用第一級毒品海洛因，而其所犯施用
    毒品之犯罪係戕害自身健康之行為，於他人尚不致造成損害
    ，其施用之次數、被告事後坦承犯行之態度等一切情狀，量
    處如主文所示之刑，以示懲儆。
參、應適用之法條：
    刑事訴訟法第273條之1第1項、第284條之1、第299條第1項
    前段，毒品危害防制條例第10條第1項、第23條第2項，刑法
    第11條前段、第47條第1項，判決如主文。
本案經檢察官乙○○到庭執行職務
中    華    民    國    99    年    6     月    30    日
                  刑事第三庭法    官  鄭景文
以上正本證明與原本無異。
如不服本判決應於收受送達後10日內向本院提出上訴書狀，並應
敘述具體理由；其未敘述上訴理由者，應於上訴期間屆滿後20日
內向本院補提理由書（均須按他造當事人之人數附繕本）「切勿
逕送上級法院」。
中    華    民    國    99    年    6     月    30    日
                            書 記 官  李繼業
附錄論罪法條：
毒品危害防制條例第10條：
施用第一級毒品者，處6月以上5年以下有期徒刑。
施用第二級毒品者，處3年以下有期徒刑。

司法院資訊處製作；財團法人民間司法改革基金會備份。
